【裁判字號】    95,易,173
【裁判日期】    950816
【裁判案由】    竊盜
【裁判全文】
臺灣臺東地方法院刑事判決               95年度易字第173號
公  訴  人  臺灣臺東地方法院檢察署檢察官
被      告  丙○○
上列被告因竊盜案件，經檢察官提起公訴（九十五年度偵字第一
五八七號）及追加起訴（九十五年度偵字第一七四九號），被告
於準備程序中為有罪之陳述，本院合議庭裁定由受命法官獨任進
行簡式審判程序，判決如下：
    主  文
丙○○攜帶兇器竊盜，處有期徒刑拾月；又攜帶兇器竊盜，處有
期徒刑捌月。應執行有期徒刑壹年肆月。緩刑伍年。
扣案破壞剪、美工刀各壹支均沒收。
    事  實
一、丙○○意圖為自己不法之所有，基於竊盜之犯意，於民國九
    十五年六月八日上午十一時許，在臺東縣卑南鄉○○○道鎮
    樂產業道路旁編號：鎮樂分線＃二八Ｘ六Ａ三、＃二八Ｘ六
    Ａ四電線桿及知本林道鎮樂某處，持客觀上可作為兇器使用
    之破壞剪一支，接續竊取前揭電線桿上臺灣電力公司所有之
    ＰＶＣ電纜線二批重一百零二公斤，得手後將之置於其所有
    車牌號碼ＡＣ─００二九號自用小客車內，欲伺機載往資源
    回收場變賣得利。嗣於同年月十日晚上十時許，駕駛前開自
    用小客車，行經臺東縣卑南鄉○○村○○路十六號住處旁，
    為警盤查後，在該車後車廂查扣破壞剪一支及電纜線二批合
    計重一百零二公斤，而知上情。
二、丙○○又另行起意，意圖為自己不法之所有，於九十五年七
    月九日（追加起訴書誤載為七月十日）晚上六時許，在臺東
    縣卑南鄉溫泉村樂山地區已廢棄之大頭目遊樂區旁草叢堆內
    ，持客觀可作為兇器使用之美工刀一支，竊取臺灣電力公司
    所有之ＰＶＣ電纜線，長度約二百三十公尺，重量約六十公
    斤，整理綑綁後，置於同前之自用小客車後車廂，載往臺東
    縣卑南鄉○○村○○路一二八巷附近知本溪床，持美工刀擬
    於削去電纜線外層塑膠皮後，再持往資源回收場變賣得利。
    迄翌（十）日凌晨三時三十分許，為警在前開知本溪床當場
    查獲，並扣得美工刀一支及電纜線六十公斤，而查知上情。
三、案經臺東縣警察局移送及臺東縣警察局臺東分局報請臺灣臺
    東地方法院檢察署檢察官偵查起訴及追加起訴。
    理  由
一、上開犯罪事實，業據被告丙○○迭於警詢、偵查中及本院審
    理時均坦承在卷，核與證人吳振宗、乙○○所證述之情節相
    符。此外，復有贓物認領保管單二紙、刑案現場測繪圖二份
    、刑案現場照片二十二張在卷可稽。被告自白核與事實相符
    應依法論科。
二、查刑法於九十五年七月一日修正公布施行，刪除關於連續犯
    之規定，是以若被告行為係在刑法修正公布施行後所為者，
    即不得論以連續犯；犯罪在新法施行前，新法施行後，緩刑
    之宣告，應適用新法第七十四條之規定；又數罪併罰案件，
    於裁判確定前犯數罪，其中一罪在新法施行前者，亦應比較
    新舊法而適用最有利於行為人之法律（最高法院九十五年度
    第八次刑事庭會議決議參照）。從而，本件被告如犯罪事實
    欄第二項所為之犯行既在刑法修正施行後則與犯罪事實欄第
    一項所為之犯行僅得數罪併罰而不得再論以連續犯；又既犯
    罪在新法施行前，新法施行後關於緩刑之宣告，應適用新法
    第七十四條之規定，則本件被告二次犯行，一在新法修正施
    行前，一在新法修正施行後，則本件關於緩刑之宣告，自應
    適用修正施行後之刑法第七十四條第一項第一款之規定無訛
    。又修正前刑法第五十一條第五款規定：「數罪併罰，分別
    宣告其罪之刑：宣告多數有期徒刑者，於各刑中之最長期以
    上，各刑合併之刑期以下，定其刑期。但不得逾二十年。」
    ；然修正後同法第五十一條第五款規定：「宣告多數有期徒
    刑者，於各刑中之最長期以上，各刑合併之刑期以下，定其
    刑期。但不得逾三十年。」，是比較新舊法之結果，自以修
    正前刑法第五十一條第五款規定有於行為人。核被告如犯罪
    事實欄第一、二項所為均係刑法第三百二十一條第一項第三
    款之攜帶兇器竊盜罪。被告如犯罪事實欄第二項所為竊盜犯
    行，係在前開刑法修正後所為，是其先後如犯罪事實欄第一
    項及第二項所為之竊盜犯行，自屬犯意各別，行為互殊，而
    應分論併罰。爰審酌被告僅國小畢業智識程度非高，竊取電
    纜線，危害公眾用電安全，犯罪所生之危害非輕，及犯罪後
    尚知坦承犯行等一切情狀，量處如主文所示之刑。又被告未
    曾受有期徒刑以上刑之宣告，有卷附臺灣高等法院被告前案
    紀錄表可按，本院認其經此偵、審程序之教訓，當知所警惕
    ，而無再犯之虞，並認前開對其宣告之刑，以暫不執行為適
    當，爰併諭知緩刑五年，以啟自新。扣案之破壞剪一支及美
    工刀一支，係供犯罪所用之物且為被告所有，業據其供承在
    卷，爰依刑法第三十八條第一項第二款，均併予宣告沒收。
    另扣案之小型鋼絲剪一支，並非被告所有，業據被告供述在
    卷，且無證據證明係供本件犯罪所用之物，爰不另諭知沒收
    ，併此敘明。
據上論斷，應依刑事訴訟法第二百七十三條之一第一項、第二百
九十九條第一項前段，刑法第二條第一項前段、第三百二十一條
第一項第三款、修正前刑法第五十一條第五款、修正後刑法第七
十四條第一項第一款、第三十八條第一項第二款，判決如主文。
本案經檢察官甲○○到庭執行職務
中    華    民    國    95    年    08    月    16    日
                  刑事第二庭  法  官  林恒祺
以上正本證明與原本無異。
如不服本判決，應於判決送達後10日內向本院提出上訴狀（須附
繕本）。
「切勿逕送上級法院」
                              書記官  陳美鄉
中    華    民    國    95    年    8     月    21    日
附記：
中華民國刑法第321條第1項第3款：
犯竊盜罪而有左列情形之一者，處 6 月以上、 5 年以下有期徒
刑：
三  攜帶兇器而犯之者。


司法院資訊處製作；財團法人民間司法改革基金會備份。
